【裁判字號】    99,交上易,14
【裁判日期】    990825
【裁判案由】    過失傷害
【裁判全文】
臺灣高等法院花蓮分院刑事判決        99年度交上易字第14號
上  訴  人
即  被  告  甲○○
上列上訴人因過失傷害案件，不服臺灣花蓮地方法院99年度交易
字第31號中華民國99年5月18日第一審判決（起訴案號：臺灣花
蓮地方法院檢察署99年度偵字第184號），提起上訴，本院判決
如下：
    主  文
上訴駁回。
甲○○緩刑貳年。
    事實及理由
一、本案經本院審理結果，認第一審以上訴人即被告甲○○犯刑
    法第284條第1項前段過失傷害罪，判處拘役20日，並諭知易
    科罰金折算之標準為新臺幣（下同）1千元折算1日，認事用
    法並無不當，量刑亦稱妥適，應予維持，並引用如附件第一
    審判決書記載之事實、證據及理由。
二、證據能力部分：
    按被告以外之人於審判外之言詞或書面陳述，除法律有規定
    者外，不得作為證據。被告以外之人於審判外之陳述，雖不
    符前4 條之規定，而經當事人於審判程序同意作為證據，法
    院審酌該言詞陳述或書面陳述作成時之情況，認為適當者，
    亦得為證據；當事人、代理人或辯護人於法院調查證據時，
    知有第159條第1項不得為證據之情形，而未於言詞辯論終結
    前聲明異議者，視為有前項之同意，刑事訴訟法第159條第1
    項、第159條之5就此定有明文。本件檢察官及被告對於卷內
    供述及非供述證據之證據能力，於本院準備程序中均不爭執
    ，迄本案言詞辯論終結前，亦未聲明異議，本院認為上開證
    據均無違法取證或證明力過低之瑕疵，認以之作為證據為適
    當，認均有證據能力。
三、被告上訴意旨略以：本件車禍發生後，被告已與告訴人在花
    蓮縣警察局鳳林分局達成和解，詎告訴人因要求被告必須以
    新品更換損害之零件，致生爭議，乃以刑事告訴之手段逼和
    ，其提出告訴為權利濫用；且被告上訴後已經給付告訴人28
    ,000元而達成和解，故原審量刑猶嫌過重云云。
四、經查：
  1.被告對於原審判決認定其犯過失傷害罪之犯罪事實均坦承不
    諱，並有告訴人乙○○之指述、道路交通事故現場圖、調查
    報告表(一)、(二)及告訴人之診斷證明書、現場照片等在卷可按
    ，事證甚為明確。而被告雖曾與告訴人達成民事和解，並簽
    訂和解書1紙在卷可按，然上開和解書為被告與告訴人間私
    下簽訂，並不具有使告訴人喪失刑事告訴權利之效果，上訴
    意旨謂告訴人提出告訴為權利濫用云云，尚非可採。
  2.原審審酌被告素行尚佳、被告與告訴人就車禍的發生均有過
    失之程度、告訴人受傷不輕、未完全賠償告訴人之損失、被
    告犯後態度等一切情狀，量處被告拘役20日，如易科罰金以
    1千元折算1日，量刑並無不當，被告上訴指稱原審量刑過重
    云云，為無理由，應予駁回。
  3.惟被告上訴後已與告訴人於本院開庭時達成由被告給付告訴
    人28,000元作為賠償之和解條件，被告並已全數給付，有被
    告提出之郵政國內匯款執據1紙在卷可按，足見被告確有彌
    補告訴人損害之意，本院審酌被告年紀尚輕，案發時甫滿20
    歲，思慮不週，其未曾受有期徒刑以上刑之宣告，有被告之
    臺灣高等法院被告前案紀錄表1份在卷可按，其經此科刑教
    訓，應知悔悟，無再犯之虞，其所受刑之宣告以暫不執行為
    適當，爰諭此緩刑2年，以勵來茲。
據上論結，應依刑事訴訟法第373條、第368條、刑法第74條第1
項第1款，判決如主文。
本案經檢察官朱秋菊到庭執行職務。
中    華    民    國    99    年    8     月    25    日
                  刑事庭審判長法  官  何方興
                              法  官  許仕楓
                              法  官  林碧玲
以上正本證明與原本無異。
本件不得上訴。
中    華    民    國    99    年    8     月    25    日
                              書記官  李閔華
附錄本判決論罪之法律條文：
中華民國刑法第284條第1項
因過失傷害人者，處6月以下有期徒刑、拘役或5百元以下罰金，
致重傷者，處1年以下有期徒刑、拘役或5百元以下罰金。

司法院資訊處製作；財團法人民間司法改革基金會備份。
